臺灣高等法院臺南分院刑事裁定
111年度毒抗字第505號
抗  告  人  莊博勲


上列抗告人因聲請觀察勒戒案件，不服臺灣臺南地方法院中華民
國111年6月14日裁定（111年度毒聲字第521號）提起抗告，本院
裁定如下：
    主  文
抗告駁回。
    理  由
一、本件抗告意旨略以：請鈞院衡量被告乃係初犯，逕為勒戒處
    分未免過重，被告誠願自費進行戒癮治療云云。
二、原審裁定意旨略以：
(一)被告有於民國111 年2 月15日上午5 時許，在臺南市○區○○
    街000 巷00弄00號之4 住處房間內，以將甲基安非他命置於
    玻璃球內點火燒烤吸食其煙霧之方式，施用第二級毒品甲基
    安非他命1 次之犯行，業據被告於警詢、偵訊中坦承不諱，
    並有原審法院111 年聲搜字第142 號搜索票、臺南市政府警
    察局第六分局偵查隊搜索扣押筆錄、扣押物品目錄表、勘察
    採證同意書、臺南市政府警察局第六分局調查莊博勲涉嫌毒
    品案送驗尿液及年籍對照表（尿液編號：111R023）、臺南市
    政府衛生局濫用藥物尿液檢驗結果報告（檢體名稱：111R02
    3）各1 份、搜索現場照片5 張在卷可稽，被告上開施用第
    二級毒品甲基安非他命1 次之犯行，應堪認定。
(二)被告未曾因施用毒品案件，經法院裁定令入勒戒處所觀察、
    勒戒或強制戒治之紀錄，有臺灣高等法院被告前案紀錄表1 
    份在卷可按，本件所犯毒品危害防制條例第10條第2 項之罪
    ，應依毒品危害防制條例第20條第1 項規定，令被告入勒戒
    處所觀察、勒戒。
(三)綜上，揆諸前揭規定及說明，聲請人聲請裁定將被告送勒戒
    處所觀察、勒戒，於法核無不合，應予准許。
三、經查：
(一)按毒品危害防制條例所規定之觀察、勒戒處分，其立法意旨
    在幫助施用毒品者戒除毒癮，該處分之性質非為懲戒行為人
    ，而係為消滅行為人再次施用毒品之危險性，目的在戒除行
    為人施用毒品之身癮及心癮措施，觀察、勒戒係導入一療程
    觀念，針對行為人將來之危險所為預防、矯治措施之保安處
    分，以達教化與治療之目的，可謂刑罰之補充制度，從而毒
    品危害防制條例本身所規定之觀察、勒戒及強制戒治等保安
    處分，雖兼具自由刑之性質，卻有刑罰不可替代之教化與治
    療作用。查被告曾於102年間，因持有第3級毒品犯行，經原
    審法院分別以102年簡字第623號、102年簡字第913號均處以
    有期徒刑4月，於106年8月7日因縮刑假釋出監，有臺灣高等
    法院被告前案紀錄表在卷可稽（本院卷第14、20頁），詎不
    思悔改，遠離毒品，進而施用毒品，且被告本件施用毒品犯
    行，尿液經送檢驗結果，安非他命之檢驗值為2480ng/ml，
    甲基安非他命之檢驗值大於4000ng/ml，超出閾值500ng/ml
    甚多，有臺南市政府衛生局濫用藥物尿液檢驗結果報告在卷
    可憑（毒偵卷第20頁）。而觀察、勒戒既屬用以矯治、預防
    行為人反社會性格，具社會保安功能之保安處分，檢察官裁
    量後聲請將被告送觀察勒戒，非無理由。
(二)綜上所述，原審裁定准予檢察官之聲請，核無不合，本件抗
    告並無理由，應予駁回。
據上論結，應依刑事訴訟法第412條，裁定如主文。
中　　華　　民　　國　　111 　年　　6 　　月　　27　　日
                  刑事第一庭    審判長法　官  楊清安
                                      法　官  蕭于哲
                                      法　官  陳顯榮
以上正本證明與原本無異。
不得再抗告。
　　　　　　　　　　　　　　　　　　　書記官　許睿軒　　
中　　華　　民　　國　　111 　年　　6 　　月　　27　　日